臺灣高等法院高雄分院刑事判決　　　　　九十一年度上易字第八九一號
　　上訴人　台灣高雄地方法院檢察署檢察官
　　被　告　丙○○
右上訴人因被告恐嚇案件，不服臺灣高雄地方法院九十一年度易字第五一六號中華民
國九十一年三月十四日第一審判決（起訴案號：臺灣屏東地方法院檢察署九十年度偵
字第一九六九七號），提起上訴，本院判決如左：
      主      文
原判決關於丙○○恐嚇部分撤銷。
丙○○以加害生命、身體之事恐嚇他人致生危害於安全，處拘役肆拾日，如易科罰金
，以佰元折算壹日。緩刑貳年。
      事      實
一、丙○○與柯俊賢為父子關係，二人於九十年五月七日晚上九時十分許，在高雄市
    前鎮區鎮○路二十六號前，與甲○○因車禍理賠問題發生爭執，丙○○除與其子
    柯俊賢及姓名不詳之五、六名男子基於傷害之犯意聯絡，分持鐵環及鐵管毆打甲
    ○○，致甲○○受有頭頂部血腫、腦震盪、左眼瞼合併結膜出血等傷害外（傷害
    部分業據原審判決公訴不受理在案），並於傷害甲○○之時復基於恐嚇之犯意，
    出言向甲○○恫稱：「你試試看，要你好看，我吃飽隨時在等你」等語，致甲○
    ○心生畏懼，以加害生命身體之事恐嚇他人，致生危害於安全。
二、案經甲○○訴請高雄市政府警察局前鎮分局移送臺灣高雄地方法院檢察署檢察官
    聲請簡易判決處刑，原審認為不宜改依通常程序審理。
      理      由
一、訊據被告丙○○矢口否認有前開恐嚇犯行，辯稱：當時我兒子柯俊賢與甲○○打
    完後，因沒有辦法立刻解決理賠的事情，所以我就離開了，並沒有出口恐嚇甲○
    ○云云。
二、惟查前開事實，業據告訴人甲○○於警訊及偵查中指訴綦詳，核與證人徐立群於
    偵查中結證：當天共有六、七個人共同打甲○○，我有聽到丙○○向甲○○恐嚇
    稱你試試看，要給你好看，我吃飽飽在等你等語（見九十年十二月五日偵訊筆錄
    ）相符。告訴人於原審雖改稱：聽到被告丙○○口出上開言語後，因頭暈沒有什
    麼感覺，及聽後隨即離去，是想再找人前來幫忙理論及解決車禍理賠之問題等語
    。惟按恐嚇罪之成立並不以行為人真有加害之意為必要，而被害人是否心生畏懼
    ，亦應本於社會客觀經驗法則以為判斷基準（最高法院八十五年度上易字第一四
    八八號判例參照）。而觀之本件被告丙○○對告訴人告以上開言語後，告訴人隨
    即向警局提出告訴，且在警訊及偵查中迭次陳述其遭恐嚇之言語，足見告訴人於
    被告出言恐嚇之後，已達心生畏懼甚乙，從而告訴人於原審上開供述，顯係和解
    之後迴護被告之詞，自非可取。至於證人徐立群於原審雖證述：當時是七、八個
    人打甲○○一個人，甲○○也有一直還手，他們打了約三、五鐘一方面是被拉開
    ，一方面他們也不想打了，停手後他們也有針對如何理賠的事情在談，丙○○問
    甲○○這件事情如何處理，之後我就先將甲○○帶走了，我們要離開時丙○○他
    們並沒有任何要阻擋我們離開的舉動，看他們也是要走的樣子，其他事情我就不
    清楚了」等語。均未語及被告如何出言恐嚇告訴人，然依其偵查中之證詞觀之，
    被告確有於右述時地恐嚇告訴人之情事，至為乙確。從而證人徐立群於原審之上
    開證詞，尚難採為有利於被告之認定。綜上所述，被告所辯上情，無非卸責之詞
    ，不足採信。本件事證已臻乙確，被告之犯行，堪以認定。
三、核被告以加害生命身體之事恐嚇他人，致生危害於安全之行為，係犯刑法第三百
    零五條之恐嚇危害安全罪。原審未予詳查，遽為被告無罪之判決，尚有未當。公
    訴人上訴意旨，執此指摘原審此部分判決不當，為有理由，自應由本院將原審此
    部分判決撤銷改判。審酌被告因一時失慮，觸犯刑章，且所犯情節非重，犯後否
    認犯行，態度非佳等一切情狀，量處如主文第二項所示之刑，並諭知如易科罰金
    ，以三百元折算一日。
四、查被告前未曾受有期徒刑以上刑之宣告，有臺灣高等法院被告全國前案紀錄表在
    卷可稽。茲因一失慮，觸犯刑章，惟於原審審理中已與告訴人成立民事和解，告
    訴人亦表示免究，有和解書影本一份在卷可按。經此偵審程序及科刑教訓，尚知
    所警惕，應無再犯之虞。茲姑念初犯，犯罪情節尚輕，本院因認被告所受刑之宣
    告，以暫不執行為適當，併宣告緩刑二年，以啟自新。
據上論斷，應依刑事訴訟法第三百六十九條第一項前段、第三百六十四條、第二百九
十九條第一項前段、刑法第三百零五條、第四十一條第一項、第七十四條第一款、罰
金罰鍰提高標準條例第一條前段、第二條，判決如主文。
本案經檢察官彭南雄到庭執行職務。
中    華    民    國        九十一      年      七      月     十八     日
                              臺灣高等法院高雄分院刑事第三庭
                                  審判長法官  謝宏宗
                                        法官  莊崑山
                                        法官  陳中和
右正本證乙與原本無異。
不得上訴。
                                      書記官  王秀娟
中    華    民    國        九十一      年      七      月    二十二    日
附錄：本判決論罪科刑法條：
刑法第三百零五條
以加害生命、身體、自由、名譽、財產之事，恐嚇他人致生危害於安全者，處二年以
下有期徒刑、拘役或三百元以下罰金。
                                                                      Ｈ
